【裁判字號】    89,易,1212
【裁判日期】    890420
【裁判案由】    賭博
【裁判全文】
臺灣高雄地方法院刑事判決                        八十九年度易字第一二一二號
    公  訴  人  臺灣高雄地方法院檢察署檢察官
    被      告  壬○○
                乙○○
                辛○○
                子○○
                丑○○
                己○○
                癸○○
                丁○○
                丙○○
                戊○○
右列被告因賭博案件，經檢察官提起公訴（八十九年度偵字第三五四０號），本院判
決如左：
    主  文
壬○○意圖營利，供給賭博場所，處有期徒刑月，如易科罰金，以佰元折算壹日
。扣案賭資新台幣壹萬肆仟捌佰元、天九牌壹付、骰子玖顆、圖布貳張均沒收。
辛○○、子○○、丑○○、丁○○在公眾得出入之場所賭博財物，處罰金壹仟元，如
易服勞役，以參佰元折算壹日。
己○○、戊○○在公眾得出入之場所賭博財物，處罰金伍仟元，如易服役，以佰元
折算壹日。
乙○○、癸○○、丙○○均無罪。
    事  實
一、壬○○因承租高雄市○○區○○路二九七號處供計程車司機做為休息站，因不特
    定人皆可進出，聚集者眾，竟意圖營利，於民國八十九年二月三日二十二時五十
    分許，提供該公眾得出入之場所及賭具九天牌一付、骰子九顆、圖布二張等物，
    供不特定人在該處賭博財物。其賭博方式係以天九牌比大小，輪流做莊，每次押
    注新臺幣（下同）一百元至二百元不等，莊家每贏一萬元，由壬○○向其抽取二
    百元。於同年月四日零時四十分許，在前開場所，適有辛○○、子○○、丑○○
    、丁○○、己○○、戊○○在該公眾得出之入之場所賭博財物，為警當場查獲。
    並扣得賭資一萬二千元、抽頭金二千八百元、天九牌一付、骰子九顆、圖布大小
    張各一張等物。
二、案經高雄市政府警察局左營分局報請臺灣高雄地方法院檢察署檢察官偵查起訴。
    理  由
壹、有罪部分：
  一、右揭犯罪事實，業據被告辛○○、子○○、丑○○、己○○、丁○○於警訊及
      偵審中均坦認不諱，復有所扣賭資一萬二千元、抽頭金二千八百元、天九牌一
      付、骰子九顆、圖布大小各一張等物足資佐憑，被告五人之自白核與事實相符
      ，犯行已堪認定。訊據被告壬○○坦認知悉在其提供之休息站有人賭博，惟矢
      口否認犯有何提供場所供人賭博犯行，辯稱：伊並未提供賭博場所云云。惟查
      ：被告壬○○之犯行，業據其於警訊中坦承：伊於八十九年二月三日晚上二十
      二時五十分許，才開始提供二樓予人賭博，以天九牌作為賭具，輪流做莊押注
      ，每次以天九牌上面之點數比大小，莊家每贏一萬元，抽頭二百元，共抽得二
      千八百元，警方所查扣之賭具皆係伊所有等語綦詳。被告子○○亦於審理中供
      證稱：警方所扣得之賭具原來就放在該場所等語屬實，足徵被告壬○○事先即
      放置供人賭博之器具，其有提供場所藉以抽頭得利之意圖甚明。被告事後翻異
      其詞，純屬卸責之詞，不足採信。被告壬○○之犯行洵堪認定。至被告戊○○
      雖於審理中經合法傳喚無正當理由未到庭，惟於偵查中亦坦認：伊有參與賭博
      ，但未有輸贏等語明確，核與被告子○○於審理中供證稱：被告戊○○有參與
      賭博等語一致。足徵被告戊○○有參與賭博犯行，其犯行亦堪認定。
  二、核被告壬○○所為，係犯刑法第二百六十八條之提供賭博場所罪；被告辛○○
      、子○○、丑○○、己○○、丁○○、戊○○所為係犯刑法第二百六十六條第
      一項前段之賭博罪。爰審酌被告壬○○犯罪之手段、所得利益及犯後態度等一
      切情狀；被告戊○○曾於七十七年間犯賭博案，經臺灣屏東地方法院判處罰金
      五千元確定、被告己○○曾於八十一年間犯賭博案，經本院判處罰金一千元確
      定，有臺灣高雄地方法院檢察署刑案資料查註紀錄表附卷可稽，不知悔改，猶
      犯本件之罪，及犯罪之手段、所得利益及犯後態度等一切情狀；被告辛○○、
      子○○、丑○○、丁○○素行尚佳，犯後坦認犯行，所得利益尚輕等一切情狀
      ，均處如主文所示之刑，被告壬○○部分並諭知易科罰金之折算標準，被告辛○○、子○○、丑○○、己○○、丁○○、戊○○部分則均諭知易服勞役之折
      算標準，以資懲儆。扣案之賭資一萬二千元、抽頭金二千八百元、天九牌一付
      、骰子九顆、圖布大小張各一張均分別屬當場賭博之器具及在賭抬上之財物，
      爰依刑法第二百六十六條第二項之規定宣告沒收。
貳、無罪部分：
  一、公訴意旨略以：被告乙○○、丙○○、癸○○於八十九年二月三日二十二時五
      十分，在高雄市○○區○○路二九七號安全計程車休息店之公眾得出入之場所
      ，以天九牌為賭具，輪流做莊、每次並押注一百元至二百元不等之金額之方式
      賭博財物。因認被告乙○○、丙○○、癸○○均涉有刑法第二百六十六條第一
      項前段之賭博罪嫌。
  二、公訴人認被告涉有上開罪嫌，無非以被告乙○○、丙○○、癸○○三人均同時
      在現場與其餘賭客為警方查獲，現場並扣得賭具、賭資為其論據。惟按犯罪事
      實應依證據認定之，無證據不得推定其犯罪事實，刑事訴訟法第一百五十四條
      定有明文。又認定不利於被告之事實，須依積極證據，苟積極證據不足為不利
      於被告事實之認定時，即應為被告有利之認定，更不必有何有利之證據，最高
      法院三十年上字第八一六號著有判例可資參照。訊據被告乙○○、丙○○、癸○○均堅決否認犯有何賭博犯行，被告乙○○辯稱：伊是去看而已，當天是去
      找人，到場未超過三分鐘，警察就來了等語；被告丙○○辯稱：伊沒有賭博，
      是朋友帶伊過去的；被告癸○○辯稱：伊沒有賭博等語。經查：本件被查獲之
      被告雖均係現場在場之人，但並非全部參與賭博犯行，業據同案被告己○○於
      偵查中證稱：有的人沒玩等語明確，又同案被告辛○○於審理中證述：被告癸○○、丙○○均未賭，而被告丙○○是外面的人，伊不認識等語屬實，亦足徵
      被告三人均有可能雖在現場，但未參與賭博犯行。復參以案發現場為一公眾得
      出入之場所，被告群聚賭博，聲音嘈雜，難免引起他人注意在旁觀看，是被告
      乙○○、丙○○、癸○○三人所辯尚屬有據，堪可採信。綜據上述，依前揭判
      例意旨，尚難認被告乙○○、丙○○、癸○○有為公訴人起訴所指之犯行，是
      本案自不能僅憑被告乙○○、丙○○、癸○○在場之結果，即推定係被告亦參
      與賭博犯行，此外，本院復查無其他積極證據足認被告三人有被訴賭博之犯行
      ，是本案不能證明被告乙○○、丙○○、癸○○犯罪，爰為無罪之諭知。
、被告戊○○經合法傳喚，無正當理由不到庭，本院認本件係應科罰金之案件，爰
    不待其陳述逕行判決。另被告甲○○、庚○○俟到案後，再行審結。
據上論斷，應依刑事訴訟法第二百九十九條第一項前段、第三百零一條第一項、第三
百零六條，刑法第二百六十八條、第二百六十六條第一項前段、第二項、第四十一條
、第四十二條第二項，罰金罰鍰提高標準條例第一條前段、第二條，判決如主文。
中      華      民      國    八十九    年      四      月     二十     日
                              臺灣高雄地方法院刑事第三庭
                                      法    官    古 振 暉
右正本證明與原本無異。
如不服本判決，應於判決送達後十日內，向本院提出上訴狀。
                                      書 記 官    吳 建 德
中    華    民    國      八十九      年      四      月    二十五      日
附錄本案論罪科刑法條全文：
刑法第二百六十六條第一項：在公共場所或公眾得出入之場所賭博財物者，處一千元
                          以下罰金。但以供人暫時娛樂之物為賭者，不在此限。
刑法第二百六十八條：意圖營利，供給賭博場所或聚眾賭博者，處三年以下有期徒刑
                    ，得併科三千元以下罰金。


司法院資訊處製作；財團法人民間司法改革基金會備份。
